臺灣臺中地方法院刑事裁定
111年度聲字第1270號
聲  請  人  臺灣臺中地方檢察署檢察官
受  刑  人  張群梵


                    （現於法務部○○○○○○○○○○○   執行中）
上列聲請人因受刑人數罪併罰有二裁判以上，聲請定其應執行之
刑（111年度執聲字第895號），本院裁定如下：
    主    文
張群梵犯如附表所示之罪，所處如附表所示之刑，應執行有期徒
刑5年4月。
    理    由
一、聲請意旨略以：受刑人張群梵因犯如附表所示之罪【聲請意
    旨編號5之犯罪日期應更正為「①105年9月23日、②105年8月1
    9日至106年1月17日」】，先後判決確定如附表，爰依刑事
    訴訟法第477條第1項及刑法第53條、第51條第5款規定，聲
    請定其應執行之刑等語。
二、按裁判確定前犯數罪者，併合處罰之。數罪併罰，有二裁判
    以上，分別宣告多數有期徒刑者，於各刑中之最長期以上，
    各刑合併之刑期以下，定其刑期，但不得逾30年，刑法第50
    條、第53條、第51條第5款分別定有明文。另按法律上屬於
    自由裁量事項，尚非概無法律性之拘束，在法律上有其外部
    界限及內部界限。前者法律之具體規定，使法院得以具體選
    擇為適當裁判，此為自由裁量之外部界限。後者法院為自由
    裁量時，應考量法律之目的，法律秩序之理念所在，此為自
    由裁量之內部界限。法院為裁判時，二者均不得有所踰越。
    在數罪併罰而有二裁判以上，應定其應執行刑之案件，法院
    所為刑之酌定，固屬自由裁量事項，然對於法律之內、外部
    界限，仍均應受其拘束（最高法院91年度台非字第32號、92
    年度台非字第187號判決意旨參照）。　　　
三、經查：
　㈠本件受刑人張群梵所犯如附表所示28罪，業經臺灣彰化地方
    法院、臺灣苗栗地方法院、臺灣雲林地方法院及本院先後判
    處如附表所載之刑，並於附表所示之日期確定在案，有臺灣
    高等法院被告前案紀錄表及各該刑事判決書各1份在卷可稽
    。另本件附表編號3、4之罪，為不得易科罰金、但得易服社
    會勞動之罪；附表編號1、2、5至12之罪，係不得易科罰金
    、不得易服社會勞動之罪，屬於刑法第50條第1項但書之情
    形，原不得併合處罰，然本件係受刑人請求檢察官聲請合併
    定應執行之刑，有民國111年3月23日臺灣臺中地方檢察署「
    刑法第50條第1項但書案件是否請求定應執行刑調查表」在
    卷可憑，依刑法第50條第2項規定，自不受同條第1項但書之
    限制，得依刑法第51條規定定其應執行刑。茲檢察官依受刑
    人之請求聲請定執行之刑，經核符合規定，定其執行之刑。
    　　
  ㈡是本院定其應執行刑，不得逾越刑法第51條第5款所定法律之
    外部界限，即不得重於刑法第51條第5款但書所定有期徒刑3
    0年之上限【有期徒刑1年4月（共5次）+1年3月（共2次）+5
    月+4月+1年4月+2年+2年4月+1年1月(共5次)+1年6月+1年2月
    （共4次）+1年4月（共4次）+1年6月（共2次）=35年6月，
    已逾30年】，亦應受內部界限之拘束，即不得重於附表編號
    1至2、6至7、8、10至12所示之罪原所定應執行刑，加計編
    號3、4、5、9所示宣告刑之總和即有期徒刑15年1月（有期
    徒刑3年6月+2年8月+2年8月+2年8月+5月+4月+1年4月+1年6
    月）。
四、又數罪併罰之定應執行刑，係因刑罰之科處，應以行為人之
    責任為基礎，考量人之生命有限，刑罰對被告造成之痛苦程
    度，係以刑度增加而生加乘成效果，而非等比方式增加，如
    以實質累加方式執行，刑責恐將偏重過苛，不符現代刑事政
    策及刑罰之社會功能，故透過定應執行刑程式，採限制加重
    原則，授權法官綜合斟酌被告犯罪行為之不法與罪責程度、
    各罪彼此間之關聯性（例如數罪犯罪時間、空間、各行為所
    侵害法益之專屬性或同一性、數罪對法益侵害之加重效應等
    ）、數罪所反應被告人格特性與傾向、對被告施以矯正之必
    要性等，妥適裁量最終具體應實現之刑罰，以符罪責相當之
    要求。因此，法院於酌定執行刑時，應體察法律恤刑之目的
    ，為妥適之裁量，俾符合實質平等原則（最高法院105年度
    台抗字第626號裁定意旨參照）。本院衡酌受刑人張群梵所
    犯編號3、4及1、2、5至12所示之罪分係違反組織犯罪防制
    條例及詐欺罪，又其所犯上開詐欺罪，分係因加入3個不同
    詐欺集團所犯，復考量上開犯行之犯罪時間相隔約9月等總
    體情狀，就受刑人所犯前述28罪，定其執行刑為有期徒刑5
    年4月。
五、依刑事訴訟法第477條第1項，刑法第53條、第51條第5款，
    裁定如主文。
中　　華　　民　　國　　111 　年　　5 　　月　　31　　日
                    刑事第十七庭  法  官  李宜璇
以上正本證明與原本無異。
如不服本裁定，應於收受送達後5日內向本院提出抗告狀。（應
附繕本）
                                  書記官  張雅如
中　　華　　民　　國　　111 　年　　6 　　月　　1 　　日
附表                                                                      編           號          1                2                3        罪           名  詐欺 詐欺 組織犯罪防制條例 宣    告     刑  有期徒刑1年4月（共5次）  有期徒刑1年3月 （共2次） 有期徒刑5月  犯   罪  日  期  ①106年10月24日 ②106年10月24日 ③106年11月3日 ④106年11月3日 ⑤106年10月23日 ①106年10月20日 ②106年10月23日 106年10月初某日至106年11月3日 偵查（自訴）機關年   度   案   號  臺灣彰化地方檢察署106年度偵字第11586號、107年度偵字第429、1609號 臺灣彰化地方檢察署106年度偵字第11586號、107年度偵字第429、1609號 臺灣彰化地方檢察署106年度偵字第11586號、107年度偵字第429、1609號  最  後  事實審 法院 臺灣彰化地方法院 臺灣彰化地方法院 臺灣彰化地方法院  案號 107年度訴字第308號 107年度訴字第308號          107年度訴字第308號   判    決 日    期 107年05月02日                  107年05月02日                  107年05月02日                   確  定  判  決 法院 臺灣彰化地方法院 臺灣彰化地方法院 臺灣彰化地方法院  案號 107年度訴字第308號 107年度訴字第308號          107年度訴字第308號  判    決 確定日期 107年05月29日                107年05月29日                107年05月29日                是否為得易科罰金之案件           不得易科罰金、   不得易服社會勞動  不得易科罰金、   不得易服社會勞動  不得易科罰金、   得易服社會勞動    備        註                                           編號1、2已定應執行有期徒刑3年6月（臺灣彰化地方檢察署107年度執字第4157號）（臺灣橋頭地方檢察署108年度執助字第378號） 編號1、2已定應執行有期徒刑3年6月（臺灣彰化地方檢察署107年度執字第4157號）（臺灣橋頭地方檢察署108年度執助字第378號） 臺灣彰化地方檢察署107年度執保字第116號（臺灣橋頭地方檢察署108年度執助字第588號） 

編           號          4                5                6        罪           名  組織犯罪防制條例 詐欺 詐欺 宣    告     刑  有期徒刑4月 有期徒刑1年4月 有期徒刑2年  犯   罪  日  期  106年10月間某日至106年11月4日 106年10月23日 105年9月23日 偵查（自訴）機關年   度   案   號  臺灣苗栗地方檢察署106年度偵字第5998號、107年度偵字第747、1088、1102號 臺灣苗栗地方檢察署106年度偵字第5998號、107年度偵字第747、1088、1102號 臺灣雲林地方檢察署107年度偵字第635、1219、1220、1382、2209、2869號  最  後  事實審 法院 臺灣苗栗地方法院 臺灣苗栗地方法院 臺灣雲林地方法院  案號 107年度訴字第100號 107年度訴字第100號          107年度訴字第371號   判    決 日    期 107年05月03日                  107年05月03日                  107年07月26日                   確  定  判  決 法院 臺灣苗栗地方法院 臺灣苗栗地方法院 臺灣雲林地方法院  案號 107年度訴字第100號 107年度訴字第100號          107年度訴字第371號  判    決 確定日期 107年05月31日                107年05月31日                107年09月03日                是否為得易科罰金之案件           不得易科罰金、   得易服社會勞動  不得易科罰金、   不得易服社會勞動  不得易科罰金、   不得易服社會勞動    備        註                                           臺灣苗栗地方檢察署107年度執字第2553號（臺灣橋頭地方檢察署108年度執助字第387號） 臺灣苗栗地方檢察署107年度執字第2554號（臺灣橋頭地方檢察署108年度執助字第388號） 編號6、7已定應執行有期徒刑2年8月（臺灣雲林地方檢察署107年度執字第3164號）（臺灣橋頭地方檢察署108年度執助字第389號） 

編           號          7                8                9        罪           名  詐欺 詐欺 詐欺 宣    告     刑  有期徒刑2年4月 有期徒刑1年1月 （共5次） 有期徒刑1年6月  犯   罪  日  期  105年8月19日至106年1月17日 ①106年10月11日 ②106年10月11日 ③106年10月11日 ④106年10月19日 ⑤106年11月01日 106年10月23日 偵查（自訴）機關年   度   案   號  臺灣雲林地方檢察署107年度偵字第635、1219、1220、1382、2209、2869號 臺灣苗栗地方檢察署107年度偵字第3704號 臺灣臺中地方檢察署107年度偵字第25073、26936號  最  後  事實審 法院 臺灣雲林地方法院 臺灣苗栗地方法院 臺灣臺中地方法院  案號 107年度訴字第371號 108年度訴字第48號          108年度訴緝字第197號   判    決 日    期 107年07月26日                  108年09月18日                  108年09月06日                   確  定  判  決 法院 臺灣雲林地方法院 臺灣苗栗地方法院 臺灣臺中地方法院  案號 107年度訴字第371號 108年度訴字第48號          108年度訴緝字第197號  判    決 確定日期 107年09月03日                108年10月14日                108年11月22日                是否為得易科罰金之案件           不得易科罰金、   不得易服社會勞動  不得易科罰金、   不得易服社會勞動  不得易科罰金、   不得易服社會勞動    備        註                                           編號6、7已定應執行有期徒刑2年8月（臺灣雲林地方檢察署107年度執字第3164號）（臺灣橋頭地方檢察署108年度執助字第389號） 已定應執行有期徒刑2年8月（臺灣苗栗地方檢察署108年度執字第3824號） 臺灣臺中地方檢察署108年度執字第17311號 

編           號          10                11              12      罪           名  詐欺 詐欺 詐欺 宣    告     刑  有期徒刑1年2月 （共4次） 有期徒刑1年4月 （共4次） 有期徒刑1年6月 （共2次） 犯   罪  日  期  ①106年10月06日 ②106年10月12日 ③106年10月27日 ④106年11月03日 ①106年10月17日 ②106年10月20日 ③106年10月30日 ④106年10月30日 ①106年10月19日 ②106年10月27日 偵查（自訴）機關年   度   案   號  臺灣臺中地方檢察署107年度偵字第6156、7211、16530號 臺灣臺中地方檢察署107年度偵字第6156、7211、16530號 臺灣臺中地方檢察署107年度偵字第6156、7211、16530號  最  後  事實審 法院 臺灣臺中地方法院 臺灣臺中地方法院 臺灣臺中地方法院  案號 107年度訴字第2564號  107年度訴字第2564號    107年度訴字第2564號  判    決 日    期 108年10月24日                  108年10月24日                  108年10月24日                   確  定  判  決 法院 臺灣臺中地方法院 臺灣臺中地方法院 臺灣臺中地方法院  案號 107年度訴字第2564號 107年度訴字第2564號          107年度訴字第2564號  判    決 確定日期 108年11月18日                108年11月18日                108年11月18日                是否為得易科罰金之案件           不得易科罰金、   不得易服社會勞動  不得易科罰金、   不得易服社會勞動  不得易科罰金、   不得易服社會勞動    備        註                                           編號10至12已定應執行有期徒刑2年8月（臺灣臺中地方檢察署109年度執字第330號） 編號10至12已定應執行有期徒刑2年8月（臺灣臺中地方檢察署109年度執字第330號） 編號10至12已定應執行有期徒刑2年8月（臺灣臺中地方檢察署109年度執字第330號）